# 求助陈老师，请问分期支付债券的发行承销费，是不是只影响初始入账以及实际利率测算呢

提问人：保持学 习ing 时间：2022-11-18 09:17:33
陈老师，您好：
案例：A公司 2022 年 3 月 1 日平价发行 3 年期债券 1 亿元，票面利率4%，承销费率1%。其中承销费率每年 3 月 1 日预付，利息每年 3 月 1 日付上一年利息。发行时已扣除第一期承销费，收到银行存款 9900 万元。测算实际利率为4.8655%。入账如下：
借：银行存款 9900 万
应付债券-利息调整 100 万
贷：应付债券-面值 1 亿
第一次、第二次支付利息、承销费时
借：财务费用 500 万
贷：应付利息 400 万
贷：应付账款-承销费 100 万
第三次支付利息时
借：财务费用 500 万
贷：应付利息 400 万
贷：应付债券-利息调整 100 万
疑问：请问，后续分期预付承销费时是不是不影响摊余成本呢，因为计算实际利率时已经考虑了承销费的现金流。
恳请陈老师指教。

回答人：chenyiwei
这里的承销费事实上可以作为一个利息调整项，因为属于初始直接费用的分期递延支付，将支付承销费的现金流纳入实际利率计算即可，支付时从“应付债券——利息调整”列支。